臺灣桃園地方法院刑事判決
110年度金訴字第91號
公  訴  人  臺灣桃園地方檢察署檢察官 
被      告  黃宥清


上列被告因詐欺等案件，經檢察官提起公訴（110 年度偵字第16
412 號），被告於準備程序中就被訴事實為有罪之陳述，經告以
簡式審判程序之旨，並聽取當事人之意見後，合議庭裁定改由受
命法官獨任行簡式審判程序，判決如下：
    主  文
黃宥清犯三人以上共同詐欺取財罪，共五罪，各處如附表一編號
一至五「宣告刑」欄所示之刑，應執行有期徒刑參年陸月。
未扣案之犯罪所得共計新臺幣拾萬參仟元沒收，於全部或一部不
能沒收或不宜執行沒收時，追徵其價額。 
    事  實
一、黃宥清自民國110 年3 月29日起，加入黃崇睿、陳泓維（均
    經檢察官另行偵辦中），以及真實身分不詳、微信暱稱為「
    法拉驢」、「queen」、「我很NO」等成年人所組成三人以
    上、以實施詐術為手段，具有持續性、牟利性與結構性之詐
    欺集團犯罪組織（下稱本案詐欺集團）。由黃宥清擔任取簿
    手及取款車手。「法拉驢」、「queen」、「我很NO」先以
    微信通訊軟體撥打電話，指示黃宥清於同年4 月11日上午10
    時許，自桃園市○○區○○路00巷0 號10樓之租屋處出發，搭乘
    高鐵、計程車前往臺中市大里區、神岡區、北屯區等5 處統
    一超商領取內容物為提款卡之5 件包裹（其中即含有中華郵
    政公司000-00000000000000號帳戶【下稱郵局帳戶】、國泰
    世華銀行000-000000000000號帳戶【下稱國泰帳戶】之提款
    卡），於同日下午3 時許返回租屋處更改上開提款卡之密碼
    ，續由黃宥清、陳泓維、黃崇睿負責持卡提領贓款上繳集團
    。
二、黃宥清承前參與犯罪組織之犯意，與本案詐欺集團成員，共
    同意圖為自己不法之所有，基於三人以上詐欺取財及掩飾、
    隱匿詐欺犯罪所得去向之洗錢犯意聯絡，先由本案詐欺集團
    不詳成員以附表一「詐騙方法」所示方式，分別詐欺周韋伶
    、謝佳雯、潘薇如、黃予萱、廖筠枋，致其等各匯款至本案
    詐欺集團指定帳戶（詳見附表一「匯入帳戶、匯款時間、匯
    款金額」欄），黃宥清即依「法拉驢」、「queen」、「我
    很NO」之指示，持郵局帳戶、國泰帳戶之提款卡提款後交付
    陳泓維（具體提款情形詳見附表二），陳泓維則交付黃崇睿
    ，黃崇睿再將詐欺款項上繳集團成員，造成金流斷點，黃宥
    清因此取得新臺幣（下同）103,000元報酬。嗣上開被害人
    察覺受騙報警，循線查悉上情。
三、案經周韋伶、謝佳雯、潘薇如、黃予萱、廖筠枋訴由桃園市
    政府警察局桃園分局移送臺灣桃園地方檢察署檢察官偵查起
    訴。
　　理  由
壹、證據能力
一、組織犯罪防制條例第12條第1 項中段規定：「訊問證人之筆
    錄，以在檢察官或法官面前作成，並經踐行刑事訴訟法所定
    訊問證人之程序者為限，始得採為證據」，係以立法排除被
    告以外之人於警詢或檢察事務官調查中所為之陳述，得適用
    刑事訴訟法第159 條之2 、第159 條之3 及第159 條之5 等
    規定，是證人於警詢時之陳述，於違反組織犯罪防制條例案
    件，即絕對不具有證據能力，自不得採為判決基礎。從而，
    如附表一所示告訴人於警詢時之陳述，均屬被告黃宥清以外
    之人於審判外之陳述，依前揭規定及說明，於違反組織犯罪
    防制條例之罪名，不具證據能力，不得採為判決基礎（就加
    重詐欺取財罪名則不受此限制），惟仍得作為彈劾證據之用
    。又被告之供述，為法定證據方法之一，自不在組織犯罪防
    制條例第12條第1 項規定排除之列，除有不得作為證據之例
    外，自可在有補強證據之情況下，作為證明被告自己犯罪之
    證據。
二、其餘本判決引用供述證據部分，檢察官、被告於本院準備程
    序均未爭執證據能力，且迄至本院言詞辯論終結前，亦未聲
    明異議，本院審酌各該陳述作成時之情況，認為適當，均得
    採為判決之基礎。非供述證據部分，均依法定方式取得，並
    經本院於審理期日踐行合法之調查、辯論，且與待證事實間
    具有相當關聯性，均具證據能力而得採為判決之基礎。
貳、實體部分
一、認定犯罪事實所憑之證據及理由：
  ㈠上開犯罪事實，業據被告於警詢、偵訊、本院審理時供承在
    卷（見臺灣桃園地方檢察署110 年度偵字第16412 號卷【下
    稱偵字卷】第15-22、301-306頁；本院110 年度聲羈字第19
    8 號卷第45-52頁；本院110 年度金訴字第91號卷【下稱金
    訴卷】第27-37、175-178頁），與證人即共犯黃崇睿於偵訊
    時之證述（見偵字卷第337-369頁），互核大致相符，並有
    告訴人周韋伶、謝佳雯、潘薇如、黃予萱，及告訴代理人張
    甫青於警詢之指訴可據（見臺灣桃園地方檢察署110 年度他
    字第3382號卷【下稱他字卷】第41-45、73-79頁；偵字卷第
    141-145、223-226、249-253頁），復有車手提領一覽表及
    提領畫面照片、雲林縣警察局臺西分局麥寮分駐所陳報單、
    受理各類案件紀錄表、內政部警政署反詐騙諮詢專線紀錄表
    、雲林縣警察局臺西分局麥寮分駐所受（處）理案件證明單
    、受理詐騙帳戶通報警示簡便格式表、金融機構聯防機制通
    報單、雲林縣警察局臺西分局刑案現場照片、臺南市政府警
    察局新營分局中山路派出所陳報單、受理各類案件紀錄表、
    受（處）理案件證明單、內政部警政署反詐騙諮詢專線紀錄
    表、受理詐騙帳戶通報警示簡便格式表、金融機構聯防機制
    通報單、中華郵政WebATM轉帳明細表翻拍影本、手機轉帳紀
    錄翻拍照片、提領畫面黏貼表、桃園市政府警察局桃園分局
    大樹派出所照片黏貼表、新北市政府警察局永和分局新生派
    出所受理各類案件紀錄表、受（處）理案件證明單、內政部
    警政署反詐騙諮詢專線紀錄表、金融機構聯防機制通報單、
    受理詐騙帳戶通報警示簡便格式表、潘薇如之中國信託銀行
    、玉山銀行、合作金庫存摺內頁影本、購物明細及手機通訊
    紀錄截圖、永和分局新生派出所照片黏貼表、臺中市政府警
    察局太平分局新平派出所受理各類案件紀錄表、受（處）理
    案件證明單、內政部警政反詐騙諮詢專線紀錄表、受理詐騙
    帳戶通報警示簡便格式表、金融機構聯防機制通報單、臺中
    市警察局太平分局新平派出所案件照片黏貼紀錄表、臺北市
    政府警察局士林分局天母派出所受理各類案件紀錄表、受（
    處）理案件證明單、廖筠枋之委託書、內政部警政署反詐騙
    諮詢專線紀錄表、受理詐騙帳戶通報警示簡便格式表、165
    專線協請金融機構暫行圈存疑似詐欺款項通報單、廖筠枋之
    中國信託、第一銀行存摺封面影本、交易明細等件附卷可稽
    （見他字卷第23-27、33-39、47-71、81-97頁；偵字卷第55
    -76、149-221、229-247、259-285頁），足認被告之任意性
    自白與事實相符，應堪採信。
  ㈡被告參與犯罪組織：
　　觀被告於偵、審中陸續供承：伊是經由黃崇睿介紹加入本案
    詐欺集團，黃崇睿於110 年3 月29日來找伊，上游成員還有
    「法拉驢」、「queen」、「我很NO」，與伊、黃崇睿、陳
    泓維共6 人組微信群組，伊擔任取簿手及取款車手。上游3 
    人打微信電話指示伊去領包裹，伊於110 年4 月11日上午10
    時許，從桃園租屋處出發坐高鐵至臺中，再搭計程車前往臺
    中大里區2 間7-11、神岡區2 間7-11、北屯區1 間7-11領包
    裹，包裹裡面是提款卡，約下午3 時許回到租屋處，伊有買
    讀卡機在家操作，「法拉驢」有告訴伊原始密碼，伊協助陳
    泓維將密碼全改為112233。一開始上游交代伊、陳泓維、黃
    崇睿不能走太近，要做轉手的斷點，就是伊提款後把錢跟卡
    片給陳泓維，陳泓維再交給黃崇睿，黃崇睿負責把錢轉交上
    游。但是因伊3 人常一起出去領錢，嫌太麻煩，所以伊常把
    領到的現金直接給黃崇睿。有時黃崇睿去交贓款給上游時，
    只剩下伊跟陳泓維，此時伊會把領到的錢及卡片給陳泓維保
    管，報酬是伊提領金額的3％等語（見偵字卷第19-21、301-3
    05頁；金訴卷第28-29頁），依被告所述，可知本案詐欺集
    團至少於110 年3 月29日即已存在，待本案詐欺集團不詳成
    員以詐術騙取各告訴人將金錢匯入指定帳戶後，即以微信群
    組聯絡，指派最底層之取簿手及提款車手即被告前往臺中領
    取提款卡包裹，更改密碼後再持卡領款，另有負責向最底層
    車手或第二層車手回收贓款之成員，逐層轉交上游，透過縝
    密之計畫與分工，成員彼此相互配合，且設有斷點可規避查
    緝，被告更係按一定比例朋分贓款，則本案詐欺集團顯係由
    3 人以上組成，持續以實施詐術為手段而牟利，具有完善結
    構之組織。從而足認被告參與具有持續性、牟利性、結構性
    犯罪組織無疑。
  ㈢被告之行為構成一般洗錢罪：
　　告訴人周韋伶、謝佳雯、潘薇如、黃予萱、廖筠枋受騙後分
    別匯款至附表一「匯入帳戶」欄所示各帳戶，本案詐欺集團
    成員為隱匿詐欺所得財物之去向，係指派被告負責持卡出面
    提款，復由黃崇睿向被告收取款項，再上繳轉交其等所屬之
    詐欺集團，使詐欺所得款項迂迴層轉，切斷該不法所得與犯
    罪者之關聯性，阻礙金流透明，藉以掩飾或隱匿該不法所得
    之去向，製造金流斷點，以逃避國家追訴、處罰之犯罪，至
    為明灼，是被告所為，核屬洗錢防制法第2 條第2 款之洗錢
    行為甚明。
  ㈣綜上，本案事證明確，被告之犯行洵堪認定，自應依法論科
    。
二、論罪科刑：
　㈠核被告所為，係犯組織犯罪防制條例第3 條第1 項後段之參
    與犯罪組織罪，且就附表一編號一至五部分，均係犯洗錢防
    制法第14條第1 項一般洗錢罪、刑法第339 條之4第1 項第2
     款三人以上共同詐欺取財罪。
  ㈡組織犯罪防制條例係藉由防制組織型態之犯罪活動為手段，
    以達成維護社會秩序、保障人民權益之目的，乃於該條例第
    3條第1 項前段與後段，分別對於「發起、主持、操縱、指
    揮」及「參與」犯罪組織者，依其情節不同而為處遇，行為
    人雖有其中一行為（如參與），不問其有否實施各該手段（
    如詐欺）之罪，均成立本罪。然在未經自首或有其他積極事
    實，足以證明其確已脫離或解散該組織之前，其違法行為，
    仍繼續存在，即為行為之繼續，而屬單純一罪，至行為終了
    時，仍論為一罪。又加重詐欺罪，係侵害個人財產法益之犯
    罪，其罪數之計算，核與參與犯罪組織罪之侵害社會法益有
    所不同，審酌現今詐欺集團之成員皆係為欺罔他人，騙取財
    物，方參與以詐術為目的之犯罪組織。倘若行為人於參與詐
    欺犯罪組織之行為繼續中，先後多次為加重詐欺之行為，因
    參與犯罪組織罪為繼續犯，犯罪一直繼續進行，直至犯罪組
    織解散，或其脫離犯罪組織時，其犯行始行終結。故該參與
    犯罪組織與其後之多次加重詐欺之行為皆有所重合，然因行
    為人僅為一參與犯罪組織行為，侵害一社會法益，屬單純一
    罪，應僅就「該案中」與參與犯罪組織罪時間較為密切之首
    次加重詐欺犯行論以參與犯罪組織罪及加重詐欺罪之想像競
    合犯，而其他之加重詐欺犯行，祗需單獨論罪科刑即可，無
    需再另論以參與犯罪組織罪，以避免重複評價。是如行為人
    於參與同一詐欺集團之多次加重詐欺行為，因部分犯行發覺
    在後或偵查階段之先後不同，肇致起訴後分由不同之法官審
    理，為裨益法院審理範圍明確、便於事實認定，即應以數案
    中「最先繫屬於法院之案件」為準，以「該案件」中之「首
    次」加重詐欺犯行與參與犯罪組織罪論以想像競合。縱該首
    次犯行非屬事實上之首次，亦因參與犯罪組織之繼續行為，
    已為該案中之首次犯行所包攝，該參與犯罪組織行為之評價
    已獲滿足，自不再重複於他次詐欺犯行中再次論罪，俾免於
    過度評價及悖於一事不再理原則。至於「另案」起訴之他次
    加重詐欺犯行，縱屬事實上之首次犯行，仍需單獨論以加重
    詐欺罪，以彰顯刑法對不同被害人財產保護之完整性，避免
    評價不足（最高法院109 年度台上字第3945、5598號判決意
    旨參照）。準此，被告過去未曾有相類之詐欺取財案件經起
    訴判刑，有臺灣高等法院被告前案紀錄表可據（見金訴卷第
    253-254頁），因本案附表一編號一所示加重詐欺取財犯行
    最先繫屬於法院，依前揭說明，即應以本案附表一編號一所
    示加重詐欺犯行為首次犯行，與其所犯參與犯罪組織罪論以
    想像競合，縱本案之首次犯行非屬事實上之首次，亦因參與
    犯罪組織之繼續行為，已為該案中之首次犯行所包攝。
  ㈢本案詐欺集團不詳成員雖各有數次撥打電話向周韋伶、謝佳
    雯、潘薇如、黃予萱、廖筠枋施詐之舉動，致其5 人分別匯
    款至指定帳戶，惟詐欺集團成員均係基於對同一人詐騙之單
    一犯意，於密接時、空，分別侵害同一告訴人之財產法益，
    各次舉動之獨立性極為薄弱，在刑法評價上，以視為數個舉
    動之接續施行較為合理，是就附表一編號一至五部分，各論
    以接續犯之一罪。
　㈣行為人參與構成要件行為之實施，並不以參與構成犯罪事實
    之全部或始終參與為必要，即使僅參與構成犯罪事實之一部
    分，或僅參與某一階段之行為，亦足以成立共同正犯。本案
    詐欺集團成員間分工細緻明確，被告雖非實際對周韋伶、謝
    佳雯、潘薇如、黃予萱、廖筠枋施以詐術之人，未自始至終
    參與各階段之犯行，然被告係在詐欺集團中擔任取簿手及提
    款車手之角色，其提款之帳戶包含上開被害人匯款之郵局帳
    戶及國泰帳戶，並將其所提領之部分款項交付予黃崇睿，由
    黃崇睿將款項上繳其等所屬之詐欺集團，是被告應可知悉詐
    欺集團之運作模式，係先向他人施以詐術後，被告即依指示
    提款，並將不法所得交予上手，俱以自己犯罪之意思，加入
    該詐欺集團，並分擔上開工作，堪認係在合同意思範圍內，
    各自分擔犯罪行為之一部，並相互利用他人之行為，共同達
    成不法所有之詐欺取財犯罪目的，再從中獲取利潤、賺取報
    酬，是被告與其他成員所共組之詐欺集團，在共同犯罪意思
    之聯絡下，相互分工，而參與本案犯行，自應就其他詐欺集
    團成員實行之行為，對於全部所發生之結果，共同負責。是
    被告與本案詐欺集團其他成員間，就本案加重詐欺及洗錢犯
    行均有犯意聯絡及行為分擔，應論以共同正犯。
  ㈤被告加入本案詐欺集團後，並首次參與加重詐欺犯行（即如
    附表一編號一所示部分），係以一行為觸犯參與犯罪組織罪
    、洗錢罪、加重詐欺取財罪；如事實欄附表一編號二至五所
    示部分，則均係以一行為觸犯洗錢罪、加重詐欺取財罪，均
    為想像競合犯，均應從一重論以加重詐欺取財罪。
　㈥被告上開所犯5 罪，犯意各別，行為互殊，應分論併罰。
  ㈦洗錢防制法第16條第2 項規定：「犯前2 條之罪，在偵查或
    審判中自白者，減輕其刑。」；組織犯罪防制條例第8 條第
    1項規定：「犯第3 條之罪自首，並自動解散或脫離其所屬
    之犯罪組織者，減輕或免除其刑；因其提供資料，而查獲該
    犯罪組織者，亦同；偵查及審判中均自白者，減輕其刑。」
    。又按想像競合犯之處斷刑，本質上係「刑之合併」。其所
    謂從一重處斷，乃將想像競合犯組成之評價上數罪，合併為
    科刑一罪，其所對應之刑罰，亦合併其評價上數罪之數法定
    刑，而為一個處斷刑。易言之，想像競合犯侵害數法益者皆
    成立犯罪，論罪時必須輕、重罪併舉論述，同時宣告所犯各
    罪名，包括各罪有無加重、減免其刑之情形，亦應說明論列
    ，量刑時併衡酌輕罪部分量刑事由，評價始為充足，然後依
    刑法第55條前段規定「從一重處斷」，非謂對於其餘各罪可
    置而不論。因此，法院決定處斷刑時，雖以其中最重罪名之
    法定刑，做為裁量之準據，惟於裁量其輕重時，仍應將輕罪
    合併評價在內（最高法院108 年度台上字第4405、4408號判
    決意旨）。被告於本院審理時自白一般洗錢、參與犯罪組織
    之犯行，依上開規定原應減輕其刑，惟被告所犯一般洗錢、
    參與犯罪組織等罪係屬想像競合犯其中之輕罪，就本案犯行
    均係從一重之三人以上共同詐欺取財罪，依上開說明，由本
    院於後述量刑時仍當一併衡酌該部分減輕其刑事由，附此說
    明。
  ㈧爰以行為人之責任為基礎，審酌被告正值青壯，不思以正當
    途徑賺取錢財，率爾加入犯罪組織參與詐欺取財犯行，本應
    嚴加譴責，惟念及被告自始至終坦認參加本案詐欺集團、詐
    欺取財犯行，於審理中更坦認洗錢及參與犯罪組織等罪，犯
    後態度尚佳，且被告係擔任本案詐欺集團最底層之取簿手及
    提款車手，並非主要核心成員，兼衡其前科素行、犯罪動機
    、目的、參與本案詐欺集團之期間、分工角色、犯罪手段、
    實際所得利益、各告訴人所受財產損害數額，暨被告有與到
    庭之告訴人周韋伶、黃予萱成立調解（見金訴卷第219-222
    頁），另考量被告自陳之智識程度、家庭經濟狀況、目前從
    事鐵工之正當工作（見偵字卷第15頁；金訴卷第176頁）等
    一切情狀，就其所犯5 罪，分別量處如主文所示之刑，並定
    其應執行之刑，以資懲儆。
  ㈨犯罪所得之沒收，以各人實際所得者為限，故2 人以上共同
    犯罪，應各按其利得數額負責，至於犯罪所得之多寡，應由
    事實審法院綜合卷證資料及調查所得認定之。起訴書雖認附
    表一所示各告訴人遭詐欺之款項總額均應對被告諭知沒收。
    惟被告於偵查中稱：伊參加本案詐欺集團，實際分得18,000
    元等語（見偵字卷第22、305 頁）；於審理時另稱：伊有拿
    到18,000元，4 月12日那天因為遭到警方盤查，所以沒有把
    領到的款項交給上游，伊有分到85,000元等語（見金訴卷第
    29頁）。此外，卷內事證無從認定被告單獨一人取得全部詐
    欺款項，是認被告因本案犯行實際不法獲利為103,000元(計
    算式：18,000＋85,000)，核屬其犯罪所得，雖未扣案，仍應
    依刑法第38條之1 第1 項前段、第3 項規定宣告沒收，並於
    全部或一部不能沒收或不宜執行沒收時，追徵其價額。
　㈩組織犯罪防制條例第3 條第3 項有關犯參與犯罪組織罪應令
    強制工作之規定，業經釋字第812 號解釋認屬違憲而失其效
    力，附此敘明。
據上論斷，依刑事訴訟法第299 條第1 項前段，判決如主文。
本案經檢察官朱秀晴提起公訴，檢察官蕭佩珊到庭執行職務。
中    華    民    國    111    年    1    月    27    日
                  刑事第十二庭    法  官  林姿秀
以上正本證明與原本無異。
如不服本判決應於收受判決後20日內向本院提出上訴書狀，並應
敘述具體理由。其未敘述上訴理由者，應於上訴期間屆滿後20日
內向本院補提理由書(均須按他造當事人之人數附繕本)「切勿逕
送上級法院」。 
    　　　　　　　　　　　　　　　書記官　羅鎰祥　　　　
中　　華　　民　　國　　111 　年　　1 　　月　　28　　日
附表一：
編號 告訴人 詐騙時間 詐騙方法 被害人 帳戶 匯入帳戶  匯款時間、 匯款金額（含手續費）   宣告刑 一 周韋伶 110 年4月11日下午2 時44分起 詐欺集團成員致電告訴人周韋伶，假冒為王品餐廳員工、台新銀行信用卡專員，佯稱因操作失誤造成周韋伶成為高級會員，故需提供帳戶資料操作網路銀行以解除設定云云，致周韋伶陷於錯誤，聽從指示匯款，合計金額103,301元。 國泰世華銀行000-000000000000號帳戶 台新銀行000-0000000000000000號帳戶 （戶名：許懿文）  110 年4 月11日下午3 時46分許、 30,028元 黃宥清犯三人以上共同詐欺取財罪，處有期徒刑壹年陸月。     國泰世華銀行000-000000000000號帳戶 中華郵政公司000-00000000000000號帳戶 （戶名：黃月英），即被告提領之郵局帳戶   同日下午4 時20分許、 36,998元      台新銀行000-000號帳戶   同日下午4 時23分許、 36,275元  二 謝佳雯 110 年4月11日下午4 時起 詐欺集團成員致電告訴人謝佳雯，假冒YMCA青年旅館人員，佯稱因訂房人員疏失誤植為團體訂購，需操作網路銀行以解除設定云云，致告訴人謝佳雯陷於錯誤，聽從指示匯款，合計金額224,959元。 中國信託000-000000000000號帳戶 中華郵政公司000-00000000000000號帳戶 （戶名：黃月英），即被告提領之郵局帳戶  110 年4 月11日下午4 時50分許、 49,987元 黃宥清犯三人以上共同詐欺取財罪，處有期徒刑壹年貳月。        同日下午4 時53分許、 27,099元       中華郵政公司000-00000000000000號帳戶 （戶名：簡仲翰）   同日下午5 時1 分許、 99,989元         同日下午5 時9 分許、 22,886元         同日下午5 時15分許、 24,998元  三 潘薇如 110 年4月10日下午2 時22分起（起訴書誤載為3 時17分許） 詐欺集團成員致電告訴人潘薇如，假冒為GOMAJI團購網站客服人員、中國信託銀行專員，佯稱因內部人員疏失多下20筆訂單，需操作網路銀行以解除設定云云，致潘薇如陷於錯誤，聽從指示匯款，合計金額1,045,055元。 玉山銀行000-0000000000000號帳戶  中華郵政公司000-00000000000000號帳戶 （戶名：楊千季）  110 年4 月10日下午3 時17分許、 145,003元 黃宥清犯三人以上共同詐欺取財罪，處有期徒刑壹年肆月。     合作金庫銀行000-0000000000000號帳戶    同年月10日晚間8 時30分許、 29,987元        國泰世華銀行000-000000000000號帳戶，即被告提領之國泰帳戶 同年月11日晚間7 時37分許、 29,987元      玉山銀行000-0000000000000號帳戶  花蓮第二信用合作社000-00000000000000號帳戶（戶名：賴義坤）  同年月12日下午5 時37分許（起訴書誤載5時3分7許）、 200,003元      合作金庫銀行000-0000000000000號帳戶     同年月12日晚間7 時23分許、 30,002元        國泰世華銀行000-000000000000號帳戶 同年月13日下午6 時32分許、 30,002元        永豐銀行000-00000000000000號帳戶（戶名：賴幗惠） 同年月14日下午4 時36分許、 30,002元        土地銀行000-000000000000號帳戶（起訴書誤載為000-0000000000000號帳戶） 同年月15日下午4時52分許、 30,002元      中國信託帳銀行000-000000000000號帳戶   合作金庫銀行000-0000000000000號帳戶 （戶名：王清芸）  同年月15日下午4 時59分許、 99,987元         同年月15日下午5 時1分許、 49,988元        高雄銀行000-000000000000號帳戶  同年月16日下午4時14分許、 99,987元         同年月16日下午4 時15分許、 49,987元        臺灣銀行000-000000000000號帳戶 （戶名：張佩庭）   同年月16日下午4 時16分許、 49,987元      合作金庫銀行000-0000000000000號帳戶    同年月16日下午4 時19許、 50,002元         同年月16日下午4 時22許、 50,002元      中國信託帳銀行000-000000000000號帳戶  第一銀行000-00000000000號帳戶 （戶名：周雅萱）  同年月16日下午4時30分許、 29,987元      合作金庫銀行000-0000000000000號帳戶   同年月16日下午4 時32分許、 30,002元      玉山銀行000-0000000000000號帳戶   同年月16日下午4時39分許、 10,138元  四 黃予萱 110 年4月11日晚間7 時10分起 詐欺集團成員致電告訴人黃予萱，假冒金石堂客服人員、花旗銀行專員，佯稱因遭駭客入侵將個人資料更改為經銷商，如未更改設定即會遭扣款內部人員疏失多下20筆訂單，需操作自動櫃員機以解除設定云云，致黃予萱陷於錯誤，聽從指示匯款，合計金額70,984元。 臺灣新光商業銀行000-0000000000000號帳戶   國泰世華銀行：000-000000000000（戶名：王思涵），即被告提款之國泰帳戶 110 年4 月11日晚間8 時31分許、 29,987元 黃宥清犯三人以上共同詐欺取財罪，處有期徒刑壹年貳月。       中華郵政公司000-00000000000000號帳戶 （戶名：林沂宛） 同日晚間8 時42分許、 40,997元  五 廖筠枋 110 年4月11日晚間7時26分起 詐欺集團成員致電告訴人廖筠枋，冒充為GOMAJI團購網站客服人員、銀行客服人員，佯稱因訂單處理錯誤，需操作網路銀行以解除分期設定云云，致廖筠枋陷於錯誤，聽從指示匯款，合計金額69,227元。 第一銀行南京東路分行00000000000號帳戶  國泰世華銀行000-000000000000號帳戶（戶名：王思涵），即被告提款之國泰帳戶   110 年4 月11日晚間8 時34分許、 31,152元  黃宥清犯三人以上共同詐欺取財罪，處有期徒刑壹年貳月。     兆豐銀行機場分行00000000000帳戶   同日晚間8 時39許、 8,987元      中國信託銀行天母分行000000000000號帳戶  中華郵政公司000-00000000000000號帳戶 同日晚間8 時48分許、 29,088元  
附表二：被告提領部分
編號 提領時間 提領地點 提領金額 提領帳戶 1 110 年4月11日下午4 時26至29分許 桃園市○○區○○○路00號（萊爾富超商桃市桃建店） ①20,005元 ②20,005元 ③20,005元 ④13,005元 （合計73,020元） 郵局帳戶 2 110 年4月11日下午4 時58分至5時許 桃園市○○區○○路00號（桃園信用合作社大林分社） ①20,005元 ②20,005元 ③20,005元（起訴書誤載為320,005元） ④17,005元 （合計77,020元） 郵局帳戶 3 110年4月11日晚間7 時49至50分許 桃園市○○區○○路00○0號（統一超商尊品門市） ①20,000元 ②10,000元 （合計30,000元） 國泰帳戶 4 110年4月11日晚間7 時57至59分許 桃園市○○區○○路00○0號（板信銀行桃鶯分行） ①20,000元 ②20,000元 ③20,000元 （合計60,000元） 國泰帳戶 5 110 年4月11日晚間8 時8至9 分許 桃園市○○區○○路00號（全家便利商店桃園後站店） ①20,000元 ②9,000元 （合計29,000元） 國泰帳戶 6 110 年4月11日晚間8 時37至40分許 桃園市○○區○○路00000號（全家便利商店桃園建國店） ①20,000元 ②20,000元 ③20,000元 ④11,000元（起訴書誤載為11,100元） （合計共71,000元） 國泰帳戶 被告提領總金額：340,040元     
附錄論罪科刑之法條：
中華民國刑法第339 條之4
犯第339條詐欺罪而有下列情形之一者，處1年以上7年以下有期
徒刑，得併科1百萬元以下罰金：
一、冒用政府機關或公務員名義犯之。
二、三人以上共同犯之。
三、以廣播電視、電子通訊、網際網路或其他媒體等傳播工具，
    對公眾散布而犯之。
前項之未遂犯罰之。
洗錢防制法第2條
本法所稱洗錢，指下列行為：
一、意圖掩飾或隱匿特定犯罪所得來源，或使他人逃避刑事追訴
    ，而移轉或變更特定犯罪所得。
二、掩飾或隱匿特定犯罪所得之本質、來源、去向、所在、所有
    權、處分權或其他權益者。
三、收受、持有或使用他人之特定犯罪所得。
洗錢防制法第14條
有第二條各款所列洗錢行為者，處7年以下有期徒刑，併科新臺
幣5百萬元以下罰金。
前項之未遂犯罰之。
前二項情形，不得科以超過其特定犯罪所定最重本刑之刑。
組織犯罪防制條例第3 條 
發起、主持、操縱或指揮犯罪組織者，處3年以上10年以下有期
徒刑，得併科新臺幣1億元以下罰金；參與者，處6月以上5年以
下有期徒刑，得併科新臺幣1千萬元以下罰金。但參與情節輕微
者，得減輕或免除其刑。
具公務員或經選舉產生之公職人員之身分，犯前項之罪者，加重
其刑至二分之一。
犯第1項之罪者，應於刑之執行前，令入勞動場所，強制工作，
其期間為3年。
前項之強制工作，準用刑法第90條第2項但書、第3項及第98條第
2項、第3項規定。
以言語、舉動、文字或其他方法，明示或暗示其為犯罪組織之成
員，或與犯罪組織或其成員有關聯，而要求他人為下列行為之一
者，處3年以下有期徒刑，得併科新臺幣3百萬元以下罰金：
一、出售財產、商業組織之出資或股份或放棄經營權。
二、配合辦理都市更新重建之處理程序。
三、購買商品或支付勞務報酬。
四、履行債務或接受債務協商之內容。
前項犯罪組織，不以現存者為必要。
以第5項之行為，使人行無義務之事或妨害其行使權利者，亦同
。
第5項、第7項之未遂犯罰之。